ANDREA CAFORIO

Full stack Web Developer

FORMAZIONE

Bootcamp Epicode Full-Stack Developer [01/2023 - 07/2023]

Corso Full-Stack Developer della durata di 6 mesi, per un totale di 950 ore formative.

Corso it PEKIT EXPERT [05/2022 - 07/2022]

Conseguita certificazione informatica Pekit Expert rilasciata dalla Fondazione Sviluppo Europa riconosciuta dal MIUR.

Corso di informatica Pekit Expert della durata di 300 ore erogato dalla Fondazione Sviluppo Europa.

Diploma IPC F. CASTOLDI - VIGEVANO [09/2017 - 07/2021]

Diploma di istituto professionale per i servizi commerciali

ESPERIENZA LAVORATIVA

Pickerista presso Esselunga HUB MILANO LOGISTICS & MOBILITY [16/08/2022 - 31/12/2022] Città: Vigevano

Prelevare, sistemare, catalogare e preparare la merce per la spedizione al cliente finale.

PCTO presso agenzia fotografica Photopierre [09/2021 - 11/2021]

Città: Vigevano

- Registrazione fatture da cartacee a formato digitale
- Post produzione foto
- Creazione contenuti audio e video per una mostra fotografica
- Creazione di un corso fotografico su PowerPoint e illustrazione

illustrazione

COMPETENZE LINGUISTICHE

- Italiano (madrelingua)
- Inglese (intermedio)
- Spagnolo (intermedio)

Autorizzo al trattamento dei dati personali presenti nel Curriculum Vitae secondo l'art. 13 del D. Lgs. 196/2003 e l'art. 13 GDPR 679/16.



Chi sono:

Mi chiamo Andrea Caforio. ho 21 anni, sono nato e cresciuto a Vigevano (PV) ed ho una grande passione per il mondo tech. Al momento sono alla ricerca di opportunità lavorative per avviare la mia carriera e acquisire esperienza in un settore che mi entusiasma e mi appassiona. Sono molto determinato a crescere professionalmente, ho competenze full-stack ma ho una preferenza per il front-end.

- (+39) 3481159134
- andreacaforio74@gmail.com
- Vigevano (Pavia) 27029
- https://www.linkedin.com/in/and rea-caforio-8072a0247/
- https://github.com/Perryno

SKILLS

- HTML, CSS e Bootstrap
- Java, Javascript e
 Typescript
- React (Redux)
- Spring Framework
- Git e GitHub
- PostgreSQL